臺灣新北地方法院板橋簡易庭小額民事判決
111年度板小字第3328號
原      告  陳葶栩  

被      告  甘國傑  


上列當事人間因公然侮辱等案件，原告提起刑事附帶民事訴訟，
請求侵權行為損害賠償，經本院刑事庭裁定（110年度附民字第7
63號）移送前來，本院於中華民國111年10月28日言詞辯論終結
，判決如下：
    主      文
被告應給付原告肆萬元，及自民國一百一十年十一月十二日起至
清償日止，按週年利率百分之五計算之利息。
原告其餘之訴駁回。
本判決第一項得假執行；但被告如以新臺幣肆萬元為原告供擔保
，免為假執行。
原告其餘假執行之聲請駁回。 
    事實及理由
一、原告主張：兩造係鄰居關係，雙方於民國109年9月5日凌晨0
    時許，在新北市○○區○○路000號12樓之3走廊上發生爭執，被
    告明知該址另有3名以上之鄰居居住，屬多數人可見聞之公
    共場所，仍另基於公然侮辱之犯意，對原告辱罵「賤人、不
    要臉、幹你娘」等語，足以貶損原告之人格尊嚴及名譽，並
    另基於傷害之犯意，持裝滿液體之寶特瓶敲擊原告頭部，原
    告則以左手腕阻擋，致原告受有頭部鈍傷、左側腕部瘀傷等
    傷害，再以腳踹原告房門前之電風扇，致電風扇毀損不堪使
    用，致原告精神上自受有一定程度之痛苦，是原告請求被告
    賠償精神上之新臺幣（下同）慰撫金600,000元。為此，爰
    依民法第184條第1項前段之法律關係提起本件訴訟，並聲明
    ：㈠、被告應給付原告600,000元，及自刑事附帶民事起訴狀
    繕本送達翌日起至清償日止，按週年利率5％計算之利息；㈡
    、願供擔保請准宣告假執行。
二、被告則以：原告沒寫理由，只寫要求賠償6萬元。被告可以
    賠償原告一些錢沒關係，但由於是原告自己養貓造成大家困
    擾，那天的事情是原告刻意關走廊燈，所以兩造才爭執起來
    ，之前原告先出手傷人、口出惡言等語置辯，並聲明：請求
    駁回原告之訴。
三、得心證之理由：
㈠、經查，原告主張被告上開公然侮辱行為，致原告名譽權受損
    ，又被告所為前開傷害行為，致其受有系爭傷勢，被告前揭
    行為已不法侵害原告人格、身體及健康法益，且與原告所受
    損失間具相當因果關係，而構成民事侵權行為等事實，業經
    本院刑事庭以110年度訴字第844號刑事判決，判決被告犯公
    然侮辱罪，處罰金新臺幣陸仟元，如易服勞役，以新臺幣壹
    仟元折算壹日。又犯傷害罪，處拘役貳拾日，如易科罰金，
    以新臺幣壹仟元折算壹日等情，有上開刑事判決在卷可參，
    並經本院依職權調閱上開刑事案件偵審卷宗，核閱屬實，且
    被告於上開刑事案件警詢、偵查中均有供承其有口出「幹你
    娘」等不雅言詞，此外，亦有證人甘秀蓁、黃玉娟於上開刑
    事案件審理時之證述、天主教永和耕莘醫院診斷證明書為證
    ，堪認原告之主張為真實。至被告抗辯：原告先出手傷人、
    口出惡言，養貓造成困擾云云，然並未舉證以實其說，且被
    告縱因細故與原告起爭執，仍應以和平理性之方式解決紛爭
    ，兩造爭執之原因實非被告所為本件侵權行為得以阻卻違法
    事由。
㈡、按因故意或過失，不法侵害他人之權利者，負損害賠償責任
    ；不法侵害他人之身體、健康、名譽、自由、信用、隱私、
    貞操，或不法侵害其他人格法益而情節重大者，被害人雖非
    財產上之損害，亦得請求賠償相當之金額，民法第184條第1
    項前段、第195條第1項前段分別定有明文。再按不法侵害他
    人之人格權，被害人受有非財產上損害，請求加害人賠償相
    當金額之慰撫金時，法院對於慰撫金之量定，應斟酌實際加
    害情形、所造成之影響、被害人痛苦之程度、兩造之身分地
    位、經濟情形及其他各種狀況，以核定相當之數額（最高法
    院47年度台上字第1221號、51年度台上字第223號判例意旨
    參照）。查被告不法侵害原告名譽、身體及健康權之侵權行
    為事實，業經認定於前，堪認原告精神上自受有一定程度之
    痛苦，原告依民法第195條第1項規定，請求非財產上損害賠
    償，洵屬有據。爰審酌原告無收入，名下無不動產；被告年
    收入約403,000元，名下有汽車1輛等節，業經本院參酌兩造
    稅務電子閘門所得調件明細表所示資力狀況，經綜合考量兩
    造之關係、身分地位、經濟狀況、原告遭被告侮辱之情狀、
    原告受傷程度、被告之侵權行為態樣暨情節等一切情狀，認
    原告請求60,000元之非財產上損害尚屬過高，應核減為40,0
    00元（侮辱、傷害部分各為10,000元、30,000元）為適當。
四、綜上所述，原告依侵權行為之法律關係請求被告應給付原告
    40,000元，及自刑事附帶民事起訴狀繕本送達翌日即110年1
    1月12日起至清償日止，按週年利率5％計算之利息，為有理
    由，應予准許；至原告逾此範圍之請求，為無理由，應予駁
    回。
五、本件係依小額程序為被告敗訴之判決，依民事訴訟法第436
    條之20條規定，應依職權宣告假執行；並依同法第392條第2
    項規定，依職權為被告如預供擔保，得免為假執行之宣告。
六、本件事證已臻明確，兩造其餘之攻擊或防禦方法及所用之證
    據，經本院斟酌後，認為均不足以影響本判決之結果，爰不
    逐一論列。至被告聲請再開辯論，抗辯原告起訴狀記載過於
    簡略，且其請求項目不明云云，然原告起訴狀事實及理由欄
    位已經援引起訴書，並於本院111年10月28日言詞辯論當庭
    表明請求之項目均為慰撫金，有刑事附帶民事起訴狀及言詞
    辯論筆錄附卷可參，實難認本件尚有再開辯論之必要。
七、本件係依小額訴訟程序所為被告敗訴之判決，爰依職權宣告
    假執行。又本件係原告提起刑事附帶民事訴訟，經刑事庭合
    議裁定移送本院民事庭事件，免納裁判費，本件訴訟中亦未
    生其他訴訟費用，故無訴訟費用額確定及諭知負擔，併此敘
    明。
中　　華　　民　　國　　111 　年　　11　　月　　11　　日
                  臺灣新北地方法院板橋簡易庭
                      法      官 許珮育
以上正本係照原本作成。
如不服本判決，應於送達後20日內，向本院提出上訴狀並表明上
訴理由，如於本判決宣示後送達前提起上訴者，應於判決送達後
20日內補提上訴理由書（須附繕本）。
中　　華　　民　　國　　111 　年　　11　　月　　13　　日
                      書  記  官 吳昌穆